臺灣新北地方法院刑事判決
111年度審訴字第46號
公  訴  人  臺灣新北地方檢察署檢察官
被      告  杜棟樑



上列被告因違反毒品危害防制條例案件，經檢察官提起公訴（11
0年度毒偵字第6020號），被告於本院準備程序中就被訴事實為
有罪之陳述，經本院合議庭裁定由受命法官獨任進行簡式審判程
序，判決如下：
    主  文
杜棟樑施用第一級毒品，處有期徒刑陸月，如易科罰金，以新臺
幣壹仟元折算壹日。扣案之海洛因壹包（驗餘淨重壹點肆柒伍公
克），注射針筒肆支（其上殘留無法析離之微量海洛因），均沒
收銷燬之。又施用第二級毒品，處有期徒刑參月，如易科罰金，
以新臺幣壹仟元折算壹日；扣案之甲基安非他命壹包（驗餘淨重
零點貳肆公克），玻璃球吸食器壹組（其上殘留無法析離之微量
甲基安非他命），均沒收銷燬之。應執行有期徒刑捌月，如易科
罰金，以新臺幣壹仟元折算壹日。
    事  實
一、杜棟樑明知海洛因、甲基安非他命分別係毒品危害防制條例
    第2條第2項第1款、第2款公告之第一級、第二級毒品，非經
    許可，不得持有、施用，竟基於施用第一級毒品海洛因之犯
    意，於民國110年8月8日某時，在其位於新北市○○區○○路00
    巷00弄00號5樓居所內，以將第一級毒品海洛因摻水置入針
    筒內注射之方式，施用第一級毒品海洛因1次。另基於施用
    第二級毒品之犯意，於同日某時，在上址居所，以將第二級
    毒品甲基安非他命放入玻璃球吸食器後燒烤產生煙霧吸食之
    方式，施用第二級毒品甲基安非他命1次。嗣於110年8月9日
    14時25分許，經警持本院核發之搜索票至上址居所執行搜索
    查獲，並當場扣得第一級毒品海洛因1包（驗前淨重1.488公
    克、驗餘淨重1.475公克）、第二級毒品甲基安非他命1包（
    驗前淨重0.246公克、驗餘淨重0.24公克）、注射針筒4支（
    其上殘留無法析離之微量海洛因)、玻璃球吸食器1組（其上
    殘留無法析離之微量甲基安非他命)，復經其同意為警採集
    其尿液送驗結果呈嗎啡、可待因及安非他命、甲基安非他命
    陽性反應，始悉上情。
二、案經新北市政府警察局中和分局報告臺灣新北地方檢察署檢
    察官偵查起訴。　　
    理  由
壹、程序方面：
    本件被告杜棟樑所犯係死刑、無期徒刑、最輕本刑為3年以
    上有期徒刑以外之罪，其於準備程序中就被訴事實為有罪之
    陳述，經法官告知簡式審判程序之旨，並聽取公訴人及被告
    之意見後，依刑事訴訟法第273條之1第1項規定，由本院合
    議庭裁定由受命法官獨任進行簡式審判程序，且依刑事訴訟
    法第273條之2及第159條第2項規定，不適用傳聞法則有關限
    制證據能力之相關規定，合先敘明。
貳、實體方面：
一、上揭犯罪事實，業經被告杜棟樑於本院準備程序及審理時均
    坦承不諱，並有第一級毒品海洛因1包、第二級毒品甲基安
    非他命1包、注射針筒4支、玻璃球吸食器1組扣案可資佐證
    及本院搜索票1紙、新北市政府警察局中和分局搜索扣押筆
    錄、扣押物品目錄表各1份、刑案照片共12張附卷可稽（見
    偵查卷第35、41至43、59至64頁）。而被告經警於110年8月
    9日18時31分許採尿送驗，結果呈嗎啡、可待因及安非他命
    、甲基安非他命陽性反應一節，亦有勘察採證同意書、新北
    市政府警察局受採集尿液檢體人姓名及檢體編號對照表（檢
    體編號：E0000000）、台灣檢驗科技股份有限公司110年8月
    23日出具之報告編號UL/2021/00000000號濫用藥物檢驗報告
    （檢體編號：E0000000）各1份在卷可參（見偵查卷第51、5
    3、111頁）。另扣案物經送鑑定結果，白色粉末1包驗前淨
    重1.488公克，驗餘淨重1.475公克，檢出第一級毒品海洛因
    成分；白色透明結晶1包驗前淨重0.246公克，驗餘淨重0.24
    公克，檢出第二級毒品甲基安非他命成分；注射針筒4支其
    上檢出第一級毒品海洛因成分，量微無法秤重；玻璃球吸食
    器1組其上檢出第二級毒品甲基安非他命成分，量微無法秤
    重等節，復有台灣尖端先進生技醫藥股份有限公司毒品原物
    鑑定實驗室毒品證物鑑定分析報告4份附卷可佐（見偵查卷
    第93、95、97、99頁），足認被告之自白與事實相符，堪以
    採信。又關於被告本案施用毒品之時間、地點及方式，起訴
    書雖僅記載為「於110年8月9日18時31分為警採尿時間回溯2
    6小時及96小時內之某時許，在不詳地點，以不詳方式，施
    用第一級毒品海洛因及第二級毒品甲基安非他命各1次」，
    惟被告於本院準備程序時已清楚供述：是查獲前一天在中和
    自立路地址吸食，海洛因是用注射的，甲基安非他命用燒玻
    璃球吸食的，兩個差不多時間吸食的等語明確，是關於被告
    本案施用毒品之時間、地點及方式應特定如犯罪事實欄所載
    ，附此敘明。
二、又被告前因施用毒品案件，經依本院107年度毒聲字第132號
    裁定送觀察、勒戒後，認有繼續施用毒品傾向，再經本院以
    107年度毒聲字第329號裁定令入戒治處所施以強制戒治，經
    執行6個月以上，認無繼續強制戒治之必要，於108年2月18
    日執行完畢釋放出所，並由臺灣新北地方檢察署檢察官以10
    8年度戒毒偵字第38號為不起訴處分確定等情，有臺灣高等
    法院被告前案紀錄表1份在卷可佐，是被告於110年8月8日某
    時再為本件施用第一、二級毒品犯行，顯係在上述被告經強
    制戒治執行完畢釋放後3年內再犯，自應依法追訴。綜上所
    述，本案事證明確，被告犯行，洵堪認定，應依法論科。
三、論罪科刑：
  ㈠核被告所為，係犯毒品危害防制條例第10條第1項之施用第一
    級毒品罪及同條例第10條第2項之施用第二級毒品罪。
  ㈡被告施用第一、二級毒品海洛因、甲基安非他命前後持有第
    一、二級毒品海洛因、甲基安非他命之低度行為，應分別為
    施用之高度行為所吸收，均不另論罪。
  ㈢被告所犯上開2罪，犯意各別，行為互殊，應予分論併罰。
  ㈣爰審酌被告明知海洛因、甲基安非他命屬政府禁制之第一級
    、第二級毒品，又前已因施用毒品案件經送觀察、勒戒及強
    制戒治，仍不能戒除毒癮，再次漠視法令禁制而犯本罪，顯
    見其戒除毒癮之意志薄弱，惟念其犯後坦承犯行，且施用毒
    品所生危害，實以自戕身心健康為主，對於他人生命、身體
    、財產等法益，尚無明顯而重大之實害，並兼衡其素行、自
    陳高中肄業之智識程度，現從事市場清潔工作、須撫養母親
    之生活狀況等一切情狀，分別量處如主文所示之刑，並均諭
    知如易科罰金之折算標準，及定其應執行刑，並諭知如易科
    罰金之折算標準，資為懲儆。
四、沒收：
  ㈠扣案之海洛因1包（驗餘淨重1.475公克）、甲基安非他命1包
    （驗餘淨重0.24公克），分屬查獲之第一、二級毒品；扣案
    之注射針筒4支，其上殘留有微量之第一級毒品海洛因，既
    難以與該等注射針筒完全析離，應整體視為第一級毒品，屬
    查獲之第一級毒品；扣案之玻璃球吸食器1組，其上殘留有
    微量之第二級毒品甲基安非他命，既難以與該玻璃球吸食器
    完全析離，亦應整體視為第二級毒品，屬查獲之第二級毒品
    ，則上開查獲之第一、二級毒品，不問屬於犯人與否，均應
    依毒品危害防制條例第18條第1項前段規定，分別於施用第
    一級毒品罪、施用第二級毒品罪項下宣告沒收銷燬之。而包
    裝前開第一級毒品海洛因1包之外包裝袋1個，及包裝前開第
    二級毒品甲基安非他命1包之外包裝袋1個，因包覆毒品，其
    上顯留有該毒品之殘渣，無論依何種方式均難與之完全析離
    ，應整體視之為毒品，分別與上開第一級毒品海洛因、第二
    級毒品甲基安非他命併同沒收銷燬；至於鑑驗用罄之部分，
    因已滅失，爰不再為沒收銷燬之諭知。
  ㈡至扣案之行動電話1支，與本案施用第一、二級毒品犯罪無涉
    ，自無從於本案宣告沒收銷燬或沒收，附此敘明。 
據上論斷，依刑事訴訟法第273條之1第1項、第299條第1項前段
，毒品危害防制條例第10條第1項、第2項、第18條第1項前段，
刑法第11條、第41條第1項前段、第8項、第51條第5款，判決如
主文。
本案經檢察官陳旭華提起公訴，經檢察官張啓聰到庭執行職務。
中　　華　　民　　國　　111 　年　　3 　　月　　16　　日
                  刑事第二十五庭  法  官      曾淑娟
上列正本證明與原本無異。
如不服本判決，應於判決送達後20日內敘明上訴理由，向本院提
出上訴狀 (應附繕本) ，上訴於臺灣高等法院。其未敘述上訴理
由者，應於上訴期間屆滿後20日內向本院補提理由書「切勿逕送
上級法院」。
                                  書記官　    張佑慈
中　　華　　民　　國　　111 　年　　3 　　月　　16　　日

附錄本案論罪科刑法條全文：
毒品危害防制條例第10條
施用第一級毒品者，處6月以上5年以下有期徒刑。
施用第二級毒品者，處3年以下有期徒刑。